臺灣臺北地方法院民事裁定  
111年度訴字第2715號
原      告  陳萬慧  

訴訟代理人  呂志娥  
被      告  郭惟華  
上列當事人間損害賠償等事件，本院裁定如下：
    主  文
原告之訴駁回。
訴訟費用由原告負擔。
    理  由
一、按原告之訴有起訴不合程式或不備其他要件之情形，依其情
    形可以補正，經審判長定期間命其補正而不補正者，法院應
    以裁定駁回之，民事訴訟法第249條第1項第6款定有明文。
    次按民事訴訟法第244條第1項、第119條第1項分別規定：「
    起訴，應以訴狀表明下列各款事項，提出於法院為之：一、
    當事人及法定代理人。二、訴訟標的及其原因事實。三、應
    受判決事項之聲明。」「書狀及其附屬文件，除提出於法院
    者外，應按應受送達之他造人數，提出繕本或影本。」而為
    「訴訟標的」之法律關係，必有其原因事實，原告於訴訟應
    表明訴訟標的及與其結合之原因事實，否則其起訴即不合程
    式。
二、經查，原告於民國111年2月10日起訴時在書狀中記載欲請求
    被告郭惟華賠償等語，未具體表明應受判決事項之聲明（本
    院卷第9至21頁），亦未依上揭規定提出書狀繕本或影本，
    起訴並不合法，但可以補正，且經本院於111年3月22日以11
    1年度補字第413號民事裁定，命原告應於收受該裁定送達之
    日起五日內，具狀補正訴訟標的及應受判決事項之聲明，逾
    期即駁回其訴，原告已於111年3月24日收受送達，有該裁定
    、送達證書在卷可稽（本院卷第27、29頁），嗣原告於111
    年3月29日書狀中表示其欲請求被告賠償新臺幣（下同）5,0
    00,000元、復於111年4月20日訴狀中表示欲將上開賠償金額
    減縮為1,000,000元等語（本院卷第31、55頁），有本院111
    年5月2日及111年5月3日公務電話紀錄可考（本院卷第59頁
    ），但原告相關文件提及賠償之法律依據即訴訟標的（請求
    權基礎）仍有不明，應受判決事項之聲明亦未以書狀為明確
    主張，且原告未就書狀及其附屬文件提出繕本或影本，其起
    訴程式仍不符法律規定，起訴並不合法，再經本院於111年6
    月6日以111年度訴字第2715號民事裁定，命原告應於收受該
    裁定送達後十日內，具狀補正前揭欠缺事項，逾期即駁回其
    訴，原告於111年6月10日收受送達，有該裁定、送達證書在
    卷可稽（本院卷第75至84、85頁）。原告復於111年6月16日
    提出陳報狀(本院卷第87至101頁)，惟所載內容仍未補正應
    與原因事實結合之「訴訟標的」（本院卷第87至101頁），
    本院再於111年7月7日期日面告原告訴訟代理人限於111年8
    月4日以前補正請求依據之相關法律條文、請求權基礎、訴
    訟標的，並曉示逾期不補正即駁回其訴，有本院111年7月7
    日調查筆錄、111年7月21日及111年7月22日公務電話紀錄可
    稽（本院卷第109、111、113頁），原告於111年8月8日又提
    出書狀（本院卷第115至139頁），惟查此部分補正書狀仍僅
    主張或陳述原因事實，未表明訴訟標的、請求依據之法律條
    文或請求權基礎，堪認起訴程式有欠缺。是依上揭說明，本
    件起訴不合法，應予駁回。
三、依民事訴訟法第249條第1項第6款，第95條，第78條，裁定
    如主文。
中　　華　　民　　國　　111 　年　　9 　　月　　22　　日
                  民事第五庭    法　官　林修平
以上正本係照原本作成。
如不服本裁定應於送達後10日內向本院提出抗告狀，並繳納抗告
費新臺幣1,000元。　　　　　　　　　
中　　華　　民　　國　　111 　年　　9 　　月　　22　　日
                                書記官  宇美璇